臺灣臺中地方法院刑事判決　　　　　　　　　　　　九十三年度易字第二六三八號
　　公　訴　人　臺灣臺中地方法院檢察署檢察官
　　被　　　告　乙○○
右列被告因竊盜案件，經檢察官分別提起公訴（九十三年度偵字第九六六七號、第一
七八○三號）及移
以簡式審判程序合併審理，判決如左：
    主      文
乙○○共同連續攜帶兇器竊盜，累犯，處有期徒刑拾月；又連續竊盜，累犯，處有期
徒刑伍月。應執行有期徒刑壹年貳月。
    事實及理由
一、乙○○於民國（下同）八十九年間因犯竊盜罪，經本院判處有期徒刑六月確定，
    甫於九十二年八月二十九日執行完畢，猶不思悔改，與余瑞明（業經檢察官另為
    不起訴處分）共同基於意圖為自己不法所有之概括犯意聯絡，由余瑞明騎乘車牌
    號碼ＥＤＥ－五三○號機車搭載乙○○，連續於(1)九十二年十二月二十七日下午
    四時四十六分許，在臺中市○區○○○街九十三號前、(2)九十二年十二月二十八
    日上午七時十二分許（起訴書誤繕為二十分），在臺中市○○○○街二十六巷十
    六號前、(3)九十二年十二月二十八日下午六時三十二分許，在臺中市○○○○街
    九十三號前，由余瑞明在旁把風，乙○○持其所有客觀上可供兇器用之鉗子一支
    （未扣案），以剪斷電源線之方式竊取監視器各一支，得手後，於當日將前開所
    竊得之監視器三支，以每支新台幣五百元之代價（共計得款一千五百元），出售
    予知情之綽號「大耳」之不詳姓名成年男子（起訴書誤植為出售予知情之被告謝
    永欽，惟經檢察官於本院審理時當庭更正），二人朋分花用，嗣經警調閱錄影帶
    而循線查獲。
二、乙○○於九十三年十月九日上午十時十五時許，行經臺中市○○街三○○號前，
    見己○○所駕駛之車號Ｙ七－三九四三號自小客車停放於路旁而未上鎖，即另行
    起意，基於意圖為自己不法所有之概括犯意，徒手打開車門竊取己○○所有放置
    於車內之皮包一個（內有統一超商一百元禮券十一張、中國石油油單一張、汽車
    行照一張、新台幣十元及一元硬幣各一枚）得手後，關上車門正欲離去時，為己○○當場發覺而報警查獲。復於九十三年十一月五日十六時許，騎乘車牌號碼Ｅ
    ＤＣ－五三○號機車，途經臺中市○區○○○街五八號前，見丁○○所有抽水馬
    達一台置放於牌照號碼ＯＢ－九五四三號自小貨車上，即徒手竊取前開抽水馬達
    ，得手後，將之藏置於其前開機車之腳踏板上逃逸，旋為丁○○發覺報警並追逐
    ，於同日十六時五十分許，在臺中市西區○○○○街一三八號前查獲，並起出前
    開抽水馬達一台。
三、右揭事實，業據被告乙○○於本院審理時坦承不諱，核與被害人丙○○、戊○○
    、己○○、丁○○指述之失竊情節相符，此外，並有贓物認領保管收據各一紙、
    照片十一幀在卷可佐，綜上事證，堪證被告之自白與事實相符，本件事證明確，
    被告犯行洵堪認定。
四、按鉗子係金屬製，質地尖硬，足以對人之身體、生命構成威脅，係屬兇器，核被
    告乙○○就前揭竊取監視器部分所為，係犯刑法第三百二十一條第一項第三款之
    加重竊盜罪，被告與余瑞明二人間，有犯意之聯絡及行為之分擔，為共同正犯。
    被告就竊取己○○之皮包及丁○○之馬達部分所為，係犯刑法第三百二十條第一
    項之竊盜罪。被告先後三次加重竊盜犯行，及二次竊盜犯行，各自時間緊接，手
    段相同，均係觸犯構成要件相同之罪名，顯係各基於概括犯意反覆為之，均為連
    續犯，應各依刑法第五十六條之規定，均論以一罪，並均加重其刑。公訴人就被
    告竊取丁○○之馬達之犯行，雖未起訴，惟此與前開起訴經本院判處有罪之被告
    竊取己○○之皮包之犯行，有裁判上一罪之連續犯關係，為起訴效力所及，本院
    自得併予審理。又被告所為上開加重竊盜犯行，與前開竊盜犯行，時間上相距約
    十月，且被告於本院審理時亦供承：偷監視器之後原本想說不要再偷東西，直到
    九十三年十月九日上午十時行經台中市○○街三００號前，見己○○之車子車窗
    未關，就試著開車門，發現沒上鎖，就打開車門竊取放在車內之皮包一個等語（
    見本院九十三年十二月二十日審理筆錄），足見被告於偷監視器後，係另行起意
    而為竊盜皮包及馬達之犯行，與前開竊取監視器之犯行並無連續犯之裁判上一罪
    關係，應予分論併罰。末查，被告曾於八十九年間犯竊盜罪，經本院判處有期徒
    刑六月確定，並於九十二年八月二十九日執行完畢，有臺灣高等法院被告全國前
    案紀錄表在卷可稽，其於五年內再犯有期徒刑以上之罪，均為累犯，應各依法遞
    加重其刑。
五、至被告用以竊取監視器三支所用之鉗子一支，為被告所有，供其犯罪所用之物，
    業據被告供明在卷，然未扣案，且被告供稱已丟棄，並無證據證明尚未滅失，為
    免日後執行困難，爰不另為沒收之宣告，併此敘明。
六、依刑事訴訟法第二百七十三條之一第一項、第二百九十九條第一項前段、第三百
    十條之二、第四百五十四條，刑法第二十八條、第五十六條、第三百二十一條第
    一項第三款、第三百二十條第一項、第四十七條、第五十一條第五款，罰金罰鍰
    提高標準條例第一條前段，判決如主文。
七、自本判決送達之日起十日內，得提起上訴。
本案經檢察官甲○○到庭執行職務。
中     華     民     國     九十三     年     十二     月     三十一    日
                                          法  官  林 慧  英
右正本證明與原本無異。
如不服本判決，應於送達後十日內向本院提出上訴狀（須附繕本），上訴於臺灣高等
法院臺中分院。
                                          書記官
中     華     民     國     九十三     年     十二     月     三十一    日
附錄論罪科刑法條
刑法第三百二十條第一項
意圖為自己或第三人不法之所有，而竊取他人之動產者，為竊盜罪，處五年以下有期
徒刑、拘役或五百元以下罰金。
刑法第三百二十一條第一項
犯竊盜罪而有左列情形之一者，處六月以上、五年以下有期徒刑：
一  於夜間侵入住宅或有人居住之建築物、船艦或隱匿其內而犯之者。
二  毀越門扇、牆垣或其他安全設備而犯之者。
三  攜帶兇器而犯之者。
四  結夥三人以上而犯之者。
五  乘火災、水災或其他災害之際而犯之者。
六  在車站或埠頭而犯之者。
